# 请教陈老师CAS2长期股权投资的理解

提问人：心海拂清风 时间：2014-09-22 21:47:07
第九条;在权益法下，对于部分通过风险投资机构、共同基金、信托公司或包括投连险基金在内的类似主体间接持有的投资，以及分类为持有待售的投资，可以单独按照CAS22或持有待售资产相关规定进行核算，其余部分采用权益法核算。 问题;1 对于间接持有的选择以公允价值计量计入当期损益，剩余的部分不符合重大影响时，依旧采用权益法吗？还有计算投资收益时，比例是剩余部分比例，还是直接加上间接地比例.比如甲企业持股A企业30,15%通过风投持有，剩余15%，自己持有，此案例如何分析，谢谢！
该贴已经同步到 心海拂清风的微博

回答人：chenyiwei
不可能出现“剩余的部分不符合重大影响”的问题。该条规范的是投资方的合并报表层面的处理。例如投资方A直接持有B企业 15 ％的股权，同时A可控制的投资性主体C持有B15％的股权，两部分持股相加合计 30 ％，A据此对B有重大影响。虽然C作为投资性主体，在其个别报表层面对股权投资采用公允价值计量，但这并不妨碍A整体上对C具有重大影响。此时，A在合并报表层面，可以对直接持股的15 ％部分采用权益法核算（此时确认投资收益按 15 ％），C持股的 15 ％部分采用公允价值计量；也可以将这 30 ％统一调整为权益法核算（此时确认投资收益按 30 ％）。